【裁判字號】    94,易,1520
【裁判日期】    950111
【裁判案由】    毒品危害防制條例
【裁判全文】
臺灣桃園地方法院刑事判決              94年度易字第1520號
公  訴  人  臺灣桃園地方法院檢察署檢察官
被      告  甲○○
指定辯護人  本院公設辯護人杜逸新
上列被告因違反毒品危害防制條例案件，經檢察官提起公訴（93
年度毒偵字第4055號）及移送併案審理（94年度偵字第563 號、
第1325號、第2940號、第2149號、第2256號、第3680號、第4411
號、第4574號、第6291號），被告於準備程序進行中，就被訴事
實為有罪之陳述，經告知簡式審判程序意旨，聽取當事人意見後
，本院裁定由受命法官獨任進行簡式審判程序，檢察官復聲請改
依協商程序而為判決，本院判決如下：
    主  文
甲○○連續施用第二級毒品，累犯，處有期徒刑壹年。扣案如附
表所示之第二級毒品甲基安非他命拾貳包（重量詳如附表所示）
，如附表編號五、編號六、編號七所示殘餘第二級毒品甲基安非
他命殘渣之吸食器組、如附表編號八所示殘餘第二級毒品甲基
安非他命殘渣之殘渣袋貳只，均沒收銷燬之。扣案如附表編號二
、編號八所示之杓子貳支、如附表編號一、編號三、編號十所示
之吸食器肆組，均沒收。
    事實及理由
一、犯罪事實：甲○○前因賭博案件，經本院以82年度易字第26
    91號判決判處有期徒刑1 年確定，並於89年10月30日縮刑期
    滿執行完畢（此部分構成累犯前科）。復因施用毒品案件，
    經本院裁定送觀察、勒戒後，認無繼續施用毒品之傾向，於
    91年4 月4 日執行完畢而釋放。又於92年間因施用毒品案件
    ，經本院裁定送觀察、勒戒後，認有繼續施用毒品之傾向，
    並裁定令入戒治處所施以強制戒治，於92年12月3 日停止強
    制戒治而釋放，停止戒治中付保護管束，於93年1 月9 日因
    法律修正免予繼續執行。上開毒品案件並經本院以92年度桃
    簡字第1216號判決判處有期徒刑5 月確定，於93年1 月13日
    易科罰金已執行完畢（此部分不構成累犯前科）。詎仍不知
    戒除毒癮，於上開觀察、勒戒執行完畢後，5 年內復基於施
    用第二級毒品甲基安非他命之概括犯意，自92年12月3 日前
    開案件停止強制戒治而釋放後之某日起至94年10月31日18時
    許止，在桃園縣桃園市○○路○ 段431 號住處等地，連續以
    杓子、吸食器等施用毒品之工具（非專供）施用第二級毒品
    甲基安非他命多次。嗣先後於如附表所示之時間、地點為警
    查獲，並扣得甲○○所有供施用之如附表所示之第二級毒品
    甲基安非他命12包（重量詳如附表所示）、杓子2 支、吸食
    器7 組（其中3 組殘餘第二級毒品甲基安非他命殘渣）、殘
    餘第二級毒品甲基安非他命殘渣之殘渣袋2 只，及與本案無
    關如附表編號七所示不明成分粉末1 包。案經桃園縣政府警
    察局桃園分局、中壢分局、龜山分局報請臺灣桃園地方法院
    檢察署檢察官偵查起訴及移送併案審理。
二、證據：
(一)被告甲○○於警詢、偵訊及本院審理時之自白。
(二)昭信科技顧問股份有限公司濫用藥物陽性檢體檢驗報告（樣
    品編號第0000000 號）1 紙、桃園縣政府警察局桃園分局被
    採尿人姓名編號對照表（檢體編號：D934717 號、D940978
    號、D941066 號、D941883 號、D942297 號、D943475 號）
    6 紙、龜山分局被採尿人姓名編號對照表（檢體編號：J0
    2572號）1 紙、中壢分局被採尿人姓名編號對照表（檢體編
    號：E605號）1 紙、臺灣尖端先進生技醫藥股份有限公司濫
    用藥物檢驗報告（尿液檢體編號：J02572號、D934717 號、
    D941066 號、D941883 號、D940978 、D942297 號、E605號
    、D943475 號）8 紙、臺灣檢驗科技股份有限公司濫用藥物
    尿液檢驗報告（檢體編號：EＺ00000000000 號）1 紙、桃園
    縣政府警察局桃園分局列管毒品人口尿液檢體採集送驗紀錄
    表（檢體編號檢體編號：EＺ00000000000 號）1 紙。
(三)扣案之甲基安非他命12包（重量詳如附表所示）、吸食器7
    組（其中3 組殘餘第二級毒品甲基安非他命殘渣）、殘餘第
    二級毒品甲基安非他命殘渣之殘渣袋2 只、杓子2 支、查獲
    現場照片10幀。行政院衛生署管制藥品管理局管檢字第0940
    003608號、第00000000 00 號、第0000000000號、第000000
    0000號、第0000000000號、第0000000000號、第0000000000
    號檢驗成績書7 紙、憲兵司令部刑事鑑識中心94 年8月22日
    （94）安鑑字第02113 號鑑驗通知書1 紙。
(四)臺灣高等法院被告全國前案紀錄表。
三、本案犯罪事實，業據被告甲○○於準備程序進行中為有罪之
    陳述，由本院裁定受命法官獨任進行簡式審判程序，復經檢
    察官聲請改依協商程序，經本院指定公設辯護人協助其進行
    協商，當事人雙方於審判外達成協商合意，其合意內容為：
    被告連續施用第二級毒品甲基安非他命處有期徒刑1 年。經
    查，被告之自白，有上開證據足認屬實，並與本院認定之事
    實相符。又被告前因施用毒品案件，經本院裁定送觀察、勒
    戒，認無繼續施用毒品之傾向，於91年4 月4 日執行完畢而
    釋放，此有臺灣高等法院被告前案紀錄表1 紙在卷可稽，被
    告於上開觀察、勒戒執行完畢後，5 年內再犯本件毒品危害
    防制條例第10條之罪，依同條例第23條規定，應依法追訴，
    檢察官起訴，即無不合。核被告所為，係犯毒品危害防制條
    例第10條第2 項施用第二級毒品甲基安非他命罪。被告施用
    毒品前持有毒品之低度行為，及施用第二級毒品甲基安非他
    命後，持有剩餘而尚未及再次施用第二級毒品甲基安非他命
    之低度行為，為施用之高度行為所吸收，不另論罪。被告前
    後多次施用第二級毒品甲基安非他命之犯行，其時間緊接，
    所犯構成要件相同，顯係基於概括犯意反覆所為，為連續犯
    ，應依刑法第56條規定論以1 罪，並加重其刑。被告前曾因
    賭博案件，經本院判處有期徒刑1 年確定，並於89年10月30
    日縮刑期滿執行完畢，有臺灣高等法院前案紀錄表1 紙在卷
    可稽，其於有期徒刑執行完畢後，5 年內再犯有期徒刑以上
    之本罪，應依刑法第47條規定加重其刑，並遞加重之。爰審
    酌被告有如事實欄所載施用毒品之犯罪前科紀錄，此有前揭
    前案紀錄表可按，其素行非佳，其犯罪行為主要係戕害自身
    ，爰審酌被告之犯罪行為主要係戕害自身，並未直接積極損
    害他人之利益，且犯後坦承犯行，態度尚稱良好等一切情狀
    ，上開協商內容尚無不當之處。本案復查無刑事訴訟法第
    455 條之4 第1 項各款所列情形，檢察官聲請改依協商程序
    而為判決，本院爰不經言詞辯論，於協商合意範圍內為協商
    判決。
四、扣案如附表所示之第二級毒品甲基安非他命12包（除編號七
    外），為第二級毒品甲基安非他命（重量詳如附表所示），
    此有行政院衛生署管制藥品管理局管檢字第0940003608 號
    、第0000000000號、第0000000000號、第0000000000號、第
    0000000000號檢驗成績書5 紙附卷可稽，及扣案如附表編號
    五、編號六、編號七所示之殘餘第二級毒品甲基安非他命殘
    渣之吸食器3 組、編號八所示之殘渣袋2 只，為被告供明在
    卷，且有行政院衛生署管制藥品管理局管檢字第0000000000
    號、第0000000000號檢驗成績書2 紙、憲兵司令部刑事鑑識
    中心94年8 月22日（94）安鑑字第02113 號鑑驗通知書1 紙
    可按，既係本件查獲之第二級毒品，且因與毒品殘渣無法析
    離，均應依毒品危害防制條例第18條第1 項前段規定，沒收
    銷燬之。另扣案被告所有之如附表編號一、編號三、編號十
    所示之吸食器4 組、編號二、編號八所示之杓子2 支，為被
    告供犯本件施用毒品犯罪所用，亦為被告供承在卷，均併應
    依刑法第38條第1 項第2 款規定沒收。至如附表編號七所示
    之不明成分粉末（淨重4. 2778 公克，驗餘淨重3.9335公克
    ），經送鑑定結果，無鴉片（嗎啡、海洛因）成分、無甲基
    安非他命成分、無MDMA成分、無MDA 成分、無愷他命成分，
    此有憲兵司令部刑事鑑識中心94年8 月26日（94）安鑑字第
    02162 號鑑驗通知書1 紙可稽（見本院卷(一)第63頁），並非
    第二級毒品甲基安非他命，且案內並無證據證明上開不明成
    分粉末與被告本件施用毒品犯罪有何關聯，爰不為沒收之宣
    告，附此敘明。
五、應適用之法條：刑事訴訟法第273 條之1 第1 項、第455 條
    之2 第1 項、第455 條之4 第2 項、第455 條之8 、第454
    條第2 項，毒品危害防制條例第10第2 項、第18條第1 項前
    段，刑法第11條前段、第56條、第47條、第38條第1 項第2
    款。
六、協商判決除有刑事訴訟法第455 條之4 第1 項第1 款於本院
    訊問程序終結前，被告撤銷協商合撤回協商聲請者；第2 款
    被告協商之意思非出於自由意志者；第4 款被告所犯之罪非
    第455 條之2 第1 項所定得以協商判決者；第6 款被告有其
    他較重之裁判上一罪之犯罪事實者；第7 款法院認應諭知免
    刑或免訴、不受理者情形之一，及違反同條第2 項「法院應
    於協商合意範圍內為判決；法院為協商判決所科之刑，以宣
    告緩刑或二年以下有期徒刑、拘役或罰金為限」之規定者外
    ，不得上訴。
七、如有前述例外得上訴之情形，又不服本件判決，得自收受判
    決送達之日起10日內，向本院提出上訴書狀，上訴於第二審
    法院。
本案經檢察官嵇珮晶到庭執行職務。
中    華    民    國    95    年    1     月    11    日
                  刑事第九庭    法  官  蘇琬能
以上正本證明與原本無異。
                                書記官  江世亨
中    華    民    國    95    年    1     月    17    日
附表：
┌──┬───────┬──────────┬─────────┐
│編號│查獲時間      │查獲地點            │扣案物            │
├──┼───────┼──────────┼─────────┤
│一  │93年9月17日17 │桃園縣桃園市○○路3 │甲基安非他命2包驗 │
│    │時30分許      │段431號2樓          │餘毛重4.790公克（ │
│    │              │                    │含2只塑膠袋）、吸 │
│    │              │                    │食器2組           │
├──┼───────┼──────────┼─────────┤
│二  │93年12月29日17│桃園縣桃園市○○路13│甲基安非他命2包驗 │
│    │時20分許      │5號                 │餘毛重2.881公克（ │
│    │              │                    │含2只塑膠袋及2張標│
│    │              │                    │籤）、吸食器1組、 │
│    │              │                    │杓子1支           │
├──┼───────┼──────────┼─────────┤
│三  │94年2月2日18時│桃園縣桃園市○○路3 │甲基安非他命3包驗 │
│    │10分許        │段431號前           │餘毛重1.773公克（ │
│    │              │                    │含3只塑膠袋）、吸 │
│    │              │                    │食器1組           │
├──┼───────┼──────────┼─────────┤
│四  │94年2月16日13 │列管應受尿液採驗人口│                  │
│    │時45分許      │，到桃園分局刑事組接│                  │
│    │              │受採驗尿液          │                  │
├──┼───────┼──────────┼─────────┤
│五  │94年4月4日19時│桃園縣桃園市○○路3 │甲基安非他命2包驗 │
│    │許            │段431號             │餘毛重1.166公克（ │
│    │              │                    │含2只塑膠袋及1張標│
│    │              │                    │籤紙、吸食器1組（ │
│    │              │                    │內含甲基安非他命成│
│    │              │                    │份）              │
├──┼───────┼──────────┼─────────┤
│六  │94年4月11日19 │桃園縣桃園市○○路3 │甲基安非他命2包驗 │
│    │時30分許      │段431號2樓          │餘2.4229公克、吸食│
│    │              │                    │器1組（內含甲基安 │
│    │              │                    │非他命成份）      │
├──┼───────┼──────────┼─────────┤
│七  │94年6月21日16 │桃園縣桃園市○○路3 │不明藥物1包驗餘3.9│
│    │時40分許      │段431號2樓          │335公克（無鴉片、 │
│    │              │                    │甲基安非他命、MDMA│
│    │              │                    │、MDA成份）、吸食 │
│    │              │                    │器1組（內含甲基安 │
│    │              │                    │非他命成份）      │
├──┼───────┼──────────┼─────────┤
│八  │94年7月31日19 │桃園縣桃園市○○路3 │甲基安非他命殘渣袋│
│    │時許          │段341號             │2只及分裝杓子1支  │
├──┼───────┼──────────┼─────────┤
│九  │94年8月9日17時│桃園縣桃園市○○路3 │甲基安非他命1包驗 │
│    │30分許        │段341號前           │餘毛重1.462公克（ │
│    │              │                    │含塑膠袋）        │
├──┼───────┼──────────┼─────────┤
│十. │94年11月9日19 │桃園縣桃園市○○路  │吸食器1組         │
│    │時45分        │3段431號2樓         │                  │
└──┴───────┴──────────┴─────────┘
論罪科刑法條
毒品危害防制條例第10條
施用第一級毒品者，處 6 月以上 5 年以下有期徒刑。
施用第二級毒品者，處 3 年以下有期徒刑。


司法院資訊處製作；財團法人民間司法改革基金會備份。
